臺灣臺中地方法院刑事裁定
111年度聲字第281號
聲明異議人
即受刑人    林裕修


                    （另案於法務部○○○○○○○○○○○○○○○○泰源分監執行中）
上列聲明異議人因違反組織犯罪防制條例等案件，對於臺灣臺中
地方檢察署檢察官之執行指揮（110 年度執字第14197 號），聲
明異議，本院裁定如下：
    主    文
異議駁回。
    理    由
一、聲明異議意旨略以：聲明異議人即受刑人林裕修（下稱聲明
    異議人）前因詐欺等罪經法院判處有期徒刑並諭知刑前強制
    工作3 年確定，並於民國109 年3 月19日移至臺東泰源技能
    訓練所執行保安處分，經司法院812 號解釋保安處分危害人
    權，違憲確定後，停止執行，並於110 年12月10日續接有期
    徒刑，現聲明異議人於法務部矯正署泰源技能訓練所執行中
    ；聲明異議人於109 年3 月19日至110 年12月10日保安處分
    期間共計631 日，合於司法院812 號解釋文具載，並於新聞
    報導記者會（12月10日）一併公告，「正在執行保安處分者
    ，即刻停止執行，若有徒刑需接續執行者，強制工作期間可
    折抵刑期」，就聲明異議人於110 年12月30日收受臺灣臺中
    地方檢察署（下稱臺中地檢署）所換發之執行指揮書，並無
    具載保安處分期間共計631 日折抵，顯然已違反司法院釋字
    第812 號解釋文中明載「保安處分期間可折抵續接之徒刑刑
    」，懇請依812 號解釋案予以聲明異議人折抵刑期，以維聲
    明異議人權益，為此聲明異議等語。
二、聲明異議人為合法之聲請權人，本院並為管轄權法院：
　　按受刑人或其法定代理人或配偶，以檢察官執行之指揮為不
    當者，得向諭知該裁判之法院聲明異議；法院應就異議之聲
    明裁定之，刑事訴訟法第484 條、第486 條分別定有明文。
    準此，受刑人聲明異議之客體，應以檢察官執行之指揮為限
    ；亦即受刑人就刑之執行或其方法，認檢察官之指揮不當者
    ，始得向諭知該裁判之法院聲明異議，資以救濟。又該條所
    稱「諭知該裁判之法院」，乃指對被告之有罪判決，於主文
    內實際宣示其主刑、從刑之裁判而言（最高法院106 年度台
    抗字第305 號裁定意旨參照）。亦即檢察官依照法院所為裁
    判予以執行後，聲明異議人若認檢察官所為之執行指揮有所
    不當，自應向檢察官據以執行指揮之裁判作成法院聲明異議
    ；而得就檢察官執行指揮事項聲明異議者，限於受刑人本人
    及其法定代理人、配偶，並非不具上開身分者均得任意為之
    。倘向無管轄權之法院聲明異議，或聲明異議之主體資格與
    前揭規定要件不符，皆應認聲明異議不合於法定程式要件，
    法院即應予駁回。聲明異議人前因違反組織犯罪防制條例等
    案件，經本院以107 年度訴字第2405號判決判處應執行有期
    徒刑3 年6 月，並應於刑之執行前，令入勞動場所強制工作
    3 年確定，臺中地檢署遂於109 年2 月25日函請臺灣雲林地
    方檢察署（下稱雲林地檢署）代為執行刑前強制工作3 年，
    雲林地檢署即以109 年執保助字第17號代為執行，聲明異議
    人並於109 年3 月19日入法務部矯正署泰源技能訓練所（下
    稱泰源技能訓練所）執行刑前強制工作，迄司法院大法官於
    110 年12月10日作成釋字第812 號解釋，宣告強制工作規定
    違憲，自解釋公布之日起失其效力，臺中地檢署檢察官即換
    發執行指揮書（110 年度執字第14197 號），故聲明異議人
    自110 年12月10日執行有期徒刑3 年6 月等情，有臺灣高等
    法院被告前案紀錄表、臺中地檢署執行指揮書電子檔紀錄查
    詢列印報表、臺中地檢署109 年2 月25日函、雲林地檢署10
    9 年6 月5 日函、雲林地檢署109 年執保助字第17號執行指
    揮書、臺中地檢署110 年度執字第14197 號執行指揮書等附
    卷可考（本院卷第11至18、23、57、61、63、79頁）。是臺
    中地檢署檢察官係依本院所為確定判決之內容據以執行，聲
    明異議人亦係該案件之受刑人本人，故聲明異議人向本院提
    出聲明異議合於上開規定，先予敘明。
三、經查，臺中地檢署檢察官依司法院大法官釋字第812 號解釋
    意旨，就該判決所諭知聲明異議人應於刑前強制工作3 年之
    部分，於110 年12月10日起免予執行，聲明異議人遂自泰源
    技能訓練所出所，並於同日入法務部○○○○○○○○○○○○○○○○泰源
    分監，轉為執行該判決所判處應執行有期徒刑3 年6 月之部
    分乙節，除有前揭臺灣高等法院被告前案紀錄表、執行指揮
    書等在卷可稽外，業據本院調取臺中地檢署110 年度執字第
    14197 號執行案件全卷核閱屬實。而觀諸司法院大法官釋字
    第812 號解釋文第4 段所敘明「自本解釋公布之日起（按即
    110 年12月10日），確定終局裁判所宣告之強制工作，尚未
    執行或執行未完畢者，應免予執行；受處分人應另執行徒刑
    者，自本解釋公布之日起至檢察官指揮執行徒刑之日止，其
    在原勞動場所等候執行徒刑之期間，應算入執行徒刑之期間
    。」等語，足知司法院大法官釋字第812  號解釋文內容並
    無聲明異議人所指「保安處分期間可折抵續接之徒刑刑」之
    明文，聲明異議人應係將解釋文中「在原勞動場所等候執行
    徒刑之期間，應算入執行徒刑之期間」等語，誤解為已執行
    之強制工作期間可算入並折抵執行有期徒刑之刑期。準此，
    聲明異議人未細究司法院大法官釋字第812 號解釋文之內容
    ，而逕認其經執行之強制工作期間631 日應折抵有期徒刑之
    刑期，於法無據，殊難憑採。
四、綜上所述，本件聲明異議意旨指稱檢察官未將強制工作期間
    631 日折抵有期徒刑之刑期，而謂檢察官之指揮執行不當，
    顯無理由，應予駁回。
五、依刑事訴訟法第486 條，裁定如主文。
中　　華　　民　　國　　111 　年　　2 　　月　　25　　日
                  刑事第四庭    法　官  劉依伶
以上正本證明與原本無異。
如不服本裁定，應於收受送達後5日內向本院提出抗告狀。（應
附繕本）
                        　　　　書記官  盧弈捷
中　　華　　民　　國　　111 　年　　2 　　月　　25　　日